臺灣新北地方法院板橋簡易庭小額民事判決
111年度板小字第3380號
原      告  新安東京海上產物保險股份有限公司

法定代理人  陳忠鏗  
訴訟代理人  羅天君  
            聶寧    
被      告  王文攸  

上列當事人間請求侵權行為損害賠償事件，於中華民國111年10
月11日辯論終結，本院判決如下：
    主  文
被告應給付原告新臺幣壹萬捌仟柒佰肆拾貳元，及自民國一百一
十一年八月五日起至清償日止，按年息百分之五計算之利息。
原告其餘之訴駁回。
訴訟費用新臺幣壹仟元由被告負擔二分之一即新臺幣伍佰元，餘
由原告負擔。
本判決原告勝訴部分得假執行，但被告以新臺幣壹萬捌仟柒佰肆
拾貳元為原告預供擔保後，得免為假執行。
    事實及理由要領
一、原告主張：緣被告駕駛車號0000-00號自小客車，於民國（
    下同）109年12月22日17時7分許，行經新北市○○區○○0號處
    ，因未保持行車安全距離之過失，致碰撞原告承保訴外人李
    志宏所有並由訴外人李明翰駕駛之車號000-0000號自小客車
    （下稱系爭車輛），致使系爭車輛受損，本案業經新北市政
    府警察局三峽分局處理在案。又系爭車輛經交予桃苗汽車股
    份有限公司估價修理，修理費總計為新臺幣（下同）36732
    元（工資9600元、烤漆26572元、零件560元），原告已悉數
    賠付予被保險人，並依保險法第53條規定取得代位請求權。
    為此，爰依保險法第53條第1項、民法第184條第1項、第191
    條之2條法律規定提起本訴，求為判決：被告應給付原告367
    32元，及自起訴狀繕本送達翌日起至清償日止，按年息百分
    之5計算之利息等語。
二、被告則以：原告請求金額過高，願意賠償15000元各等語。
三、經查：
  ㈠依兩造所不爭執、由警員蕭雅文所繪製之道路交通事故現場
    圖所示，被告駕駛3881-VE自用小客車行經新北勢三峽區中
    埔3號處與系爭車輛（訴外人李明翰駕駛）會車時因疏於注
    意並保持適當間隔而肇事。且被告於警詢時亦自承：「我當
    時駕駛3881-VE號自小客車於鳶山欲下山，於轉彎會車時，
    我車的左後方與對方發生擦撞…」各等語，此亦有道路交通
    事故初步分析研判表在卷可憑。足見被告未保持行車安全距
    離，為肇事原因；至系爭車輛則無肇事因素，堪以認定。
  ㈡因故意或過失，不法侵害他人之權利者，負損害賠償責任。
    汽車、機車或其他非依軌道行駛之動力車輛，在使用中加損
    害於他人者，駕駛人應賠償因此所生之損害，民法第184條
    第1項前段、第191條之2前段亦分別定有明文。本件被告應
    負肇事責任，已如前述，依上開規定，自應負損害賠償責任
    。查原告所承保系爭車輛係107年8月出廠，修復費用共計36
    732元（工資9600元、烤漆26572元、零件560元），有原告
    提出之估價單及行照在卷足稽。而本件汽車之修理，既係重
    新烤漆及更換全新零件，則原告以之修理費作為損害賠償之
    依據時，自仍應將折舊部分予以扣除。依行政院頒布「固定
    資產耐用年數表」及「固定資產折舊率表」規定，汽車之耐
    用年數為五年，依定率遞減法每年折舊千分之三六九，但其
    最後一年之折舊額，加歷年折舊累計額，其總和不得超過該
    資產成本額十分之九。又依「營利事業所得稅結算申報查核
    準則」第九十五條第八項規定：「固定資產提列折舊採用定
    率遞減法者，以一年為計算單位，其使用期間未滿一年者，
    按實際使用月數相當於全年之比例計算之，不滿一月者，以
    月計」。系爭車輛於107年8月出廠迄至本件事故發生日即10
    9年12月22日止，系爭車輛已使用2年5月，故原告之零件及
    烤漆費用折舊額為17990元（如附表所示；元以下四捨五入
    ），原告所得請求之零件及烤漆費用為9142元，至工資9600
    元則均得請求，是以，原告得請求金額為18742元（9142元+
    9600元＝18742元）。則原告之請求，在18742元之範圍內為
    有理由，逾此範圍之請求，則為法所不許。
  ㈢從而，原告依侵權行為損害賠償及保險代位之法律關係訴請
    被告給付18742元，及自起訴狀繕本送達翌日即111年8月5日
    起至清償日止，按年息百分之5計算之法定遲延利息，此部
    分自應准許；逾此部分之請求，為無理由，應予駁回。
四、本件係民事訴訟法第436條之8所定之小額訴訟事件，原告勝
    訴部分，應依同法第436條之20之規定，依職權宣告假執行
    。
中　　華　　民　　國　　111 　年　　11　　月　　15　　日
                  臺灣新北地方法院板橋簡易庭
                      法    官  李崇豪
上列為正本係照原本作成。
如不服本判決，應於收受送達後20日內以違背法令為理由向本院
提出上訴狀（上訴理由依法應表明一、原判決所違背之法令及其
具體內容。二、依訴訟資料可認為原判決有違背法令之具體事實
。）如於本判決宣示後送達前提起上訴者，應於判決送達後20日
內補提上訴理由書（須附繕本），如未於上訴後20日內補提合法
上訴理由書，法院得逕以裁定駁回上訴。
中　　華　　民　　國　　111 　年　　11　　月　　15　　日
                      書 記 官  葉子榕
附表：
折舊時間           金額
第1年折舊值        27,132×0.369=10,012
第1年折舊後價值    27,132-10,012=17,120
第2年折舊值        17,120×0.369=6,317
第2年折舊後價值    17,120-6,317=10,803
第3年折舊值        10,803×0.369×(5/12)=1,661
第3年折舊後價值    10,803-1,661=9,142